# 注会新收入准则

提问人：dxm1987622 时间：2019-03-29 09:12:06
学到收入这一章，一直有个疑问关于合同变更部分企业应当区分下列三种情形对合同变更分别进行会计处理：
（ 1 ）合同变更增加了可明确区分的商品及合同价款，且新增合同价款反映了新增商品单独售价的，应当将该合同变更部分作为一份单独的合同进行会计处理。
（ 2 ）合同变更不属于上述（ 1 ）规定的情形，且在合同变更日已转让的商品或已提供的服务（以下简称 “已转让的商品”）与未转让的商品或未提供的服务（以下简称 “未转让的商品”）之间可明确区分的，应当视为原合同终止，同时，将原合同未履约部分与合同变更部分合并为新合同进行会计处理。
3 ）合同变更不属于上述（ 1 ）规定的情形，且在合同变更日已转让的商品与未转让的商品之间不可明确区分的，应当将该合同变更部分作为原合同的组成部分进行会计处理，由此产生的对已确认收入的影响，应当在合同变更日调整当期收入。
听注会张志凤老师的课第三种情况是合同变更日更改前期的收入不用追溯，老师说如果要追溯要么是会计政策变更要么是会计差错更正，我想问如果是资产负债表日后事项为什么就可以更改前期数据啊？

回答人：chenyiwei
上述三种情况，都不在变更日对变更前已确认的收入进行调整。
资产负债表日后事项对收入的调整是特例，但和会计基本原则似乎并不相符。IFRS下的规定并不是这个意思。